臺灣屏東地方法院刑事判決　　　　　　 100年度訴字第1314號
公　訴　人　臺灣屏東地方法院檢察署檢察官
被　　　告　方聖儒
上列被告因違反毒品危害防制條例案件，經檢察官提起公訴（10
0 年度毒偵字第1888號），因被告於準備程序中就被訴事實為有
罪之陳述，經告知簡式審判程序之旨，並聽取當事人之意見後，
經本院合議庭裁定由受命法官獨任進行簡式審判程序，茲判決如
下：
    主  文
方聖儒施用第一級毒品，累犯，處有期徒刑拾月；又施用第二級
毒品，累犯，處有期徒刑陸月。應執行有期徒刑壹年貳月。
    事  實
一、方聖儒前於民國96年間因施用毒品案件，經本院以96年度毒
    聲字第402 號裁定應送勒戒處所觀察、勒戒，執行後因認有
    繼續施用毒品傾向，再經本院以97年度毒聲字第557 號裁定
    令入戒治處所施以強制戒治，於98年9 月10日執行完畢釋放
    出所，並由臺灣屏東地方法院檢察署檢察官以98年度戒毒偵
    字第127 號為不起訴處分確定。另其前於97年間因偽造文書
    案件，經本院以97年度簡字第2038號判決判處有期徒刑6 月
    確定，於98年9 月3 日徒刑易科罰金，以已執行完畢論。
二、方聖儒猶不知悔改，分別為下列施用行為：
  (一)、基於施用第一級毒品海洛因之犯意，於100 年8 月2 日夜
      間7 時許，在其位在屏東縣枋山鄉楓港村舊庄21之19號住
      處，以將海洛因摻入香菸內點火燒烤後，吸食其霧化氣體
      方式，施用海洛因1 次。
  (二)、基於施用第二級毒品甲基安非他命之犯意，於100 年8 月
      2 日夜間10時許，在其上址住處，以將甲基安非他命置於
      玻璃球內燒烤後，吸食所生煙霧之方式，施用甲基安非他
      命1 次。
    嗣方聖儒搭乘魏平政駕駛之車牌號碼7966－WZ號自用小客車
    ，於100 年8 月4 日凌晨1 時15分許，行經屏東縣枋寮鄉○
    ○○道臺1 線與隆山路交岔口處之際，為警攔查身分，經其
    同意搜索後在該車右前座腳踏板處扣得真實姓名、年籍不詳
    綽號「阿元」之成男成子所有之夾鏈袋1 個及吸管製成之藥
    鏟1 支，繼而徵得方聖儒同意後，採集其尿送驗，檢驗結果
    呈嗎啡及甲基安非他命陽性反應，始悉上情。
三、案經屏東縣政府警察局枋寮分局報告臺灣屏東地方法院檢察
    署檢察官偵查起訴。
    理  由
一、按除被告所犯為死刑、無期徒刑、最輕本刑為3 年以上有期
    徒刑之罪或高等法院管轄第一審案件者外，於法院行準備程
    序進行中，被告先就被訴事實為有罪之陳述時，審判長得告
    知被告簡式審判程序之旨，並聽取當事人、代理人、辯護人
    及輔佐人之意見後，裁定進行簡式審判程序；受命法官行準
    備程序，與法院或審判長有同一之權限，刑事訴訟法第273
    條之1 第1 項、第279 條第2 項前段分別定有明文。查本件
    被告方聖儒所犯非為死刑、無期徒刑、最輕本刑為3 年以上
    有期徒刑之罪或高等法院管轄第一審案件，其於本院100 年
    11月25日準備程序進行中，先就前揭被訴事實為有罪之陳述
    （見本院卷第28頁反面），經受命法官告知簡式審判程序之
    旨，並聽取當事人之意見後，本院合議庭認無不得或不宜改
    依簡式審判程序進行之處，爰依刑事訴訟法第273 條之1 第
    1 項，裁定本件由受命法官獨任進行簡式審判程序。並依刑
    事訴訟法第159 條第2 項、第273 條之2 規定，本件不適用
    同法第159 條第1 項關於傳聞法則之規定，證據調查亦不受
    同法第159 條第1 項、第161 條之2 、第161 條之3 、第16
    3 條之1 及第164 條至第170 條規定之限制，合先敘明。
二、上揭事實，業據被告警詢、本院準備程序及審理時坦承不諱
    （見警卷第8 頁反面至第10頁，本院卷第28頁反面、第32頁
    ），並有搜索扣押筆錄及扣押物品目錄表1 份、查獲照片4
    張在卷可稽（分見警卷第3 至6 、20、21頁）。另經屏東縣
    政府警察局枋寮分局將被告於100 年8 月4 日凌晨1 時35分
    許所採集之尿液（尿液檢體代號SC00000000號），依法送交
    該管檢察長對於轄區內須檢驗尿液有無毒品反應之案件，已
    事前概括選任之鑑定機關，即正修科技大學超微量研究科技
    中心鑑定，經該中心以酵素免疫分析法（EIA ）初步檢驗、
    氣相層析／質譜儀法（GC／MS）確認檢驗，其檢驗結果認被
    告尿液呈嗎啡及甲基安非他命陽性反應等情，有屏東縣政府
    警察局枋寮偵辦疑似施用毒品尿液檢體送驗代號與真實姓名
    對照表各1 紙存卷可證（分見警卷第22頁、偵卷第36頁），
    而參諸施用海洛因後1 小時，即可於尿液中檢出嗎啡等成分
    ；施用甲基安非他命後24小時內，約有施用劑量之70% 由尿
    中排出，經人體可代謝出甲基安非他命原態及其代謝物安非
    他命等情，業經行政院衛生署管制藥品管理局以90年5 月4
    日管檢字第93902 號及93年7 月22日管檢字第0930006615號
    函分述綦詳，此為科學上之專業解釋，並為本院審理是類案
    件已知悉之事項，可見被告確有於上揭採尿時間前施用海洛
    因及甲基安非他命甚明。經核上揭證據，均足佐被告任意性
    自白與事實相符，堪信為真實。從而，本件事證明確，被告
    上揭犯行洵堪認定。
三、按觀察、勒戒或強制戒治執行完畢釋放後，5 年內再犯毒品
    危害防制條例第10條之罪者，檢察官應依法追訴，觀之同條
    例第23條第2 項規定自明。查本件被告有如事實欄一所載之
    毒品前案紀錄，有臺灣高等法院被告前案紀錄表1 份附卷可
    考（見本院卷第6 至21頁），其於98年9 月10日強制戒治執
    行完畢釋放後，即於5 年內再犯本案，自應依法論科。次按
    ，海洛因、甲基安非他命分別經行政院公告列為毒品危害防
    制條例第2 條第2 項第1 款、第2 款所明定之第一、二級毒
    品，未經許可，不得持有及施用，是核被告方聖儒所為，係
    犯同條例第10條第1 項之施用第一級毒品罪及同條第2 項之
    施用第二級毒品罪。又其持有海洛因、甲基安非他命後進而
    施用，其持有之低度行為均應為其施用之高度行為所吸收，
    俱不另論罪。再被告所犯上開2 罪，犯意各別，行為互殊，
    應予分論併罰。另被告有前揭事實欄一所載科刑執畢紀錄，
    有上揭前案紀錄表可按，其於98年9 月3 日易科罰金視為徒
    刑執行完畢後，5 年以內故意再犯本案有期徒刑以上之2 罪
    ，均為累犯，俱應依刑法第47條第1 項規定，加重其刑。爰
    審酌被告經強制戒治仍未能戒除毒癮再犯本案，顯見其未能
    堅決戒除毒癮，然考量施用毒品係自我傷害並未害及他人，
    犯罪所生損害非鉅，並念被告尚能坦承犯罪，而具悔意，犯
    後態度尚可等一切情狀，分別量處如主文所示之刑，並定其
    應執行之刑，以示儆懲。末查，被告所有供己施用之海洛因
    、甲基安非他命已施用耗盡，未扣案供其施用毒品所用之香
    菸及玻璃球已丟棄滅失，均經被告供承明確（見本院卷第32
    頁），復查無證據證明現尚存在，爰不併予宣告沒收，附此
    敘明。
據上論斷，應依刑事訴訟法第273 條之1 第1 項、第299 條第1
項前段，毒品危害防制條例第10條第1 項、第2 項，刑法第11條
前段、第47條第1 項、第51條第5 款，判決如主文。
本案經檢察官邱呂凱到庭執行職務。
中    華    民    國   100    年    12    月    9     日
                  刑事第五庭    法  官  黃柏霖
以上正本證明與原本無異。
如不服本判決應於收受判決後10日內向本院提出上訴書狀，並應
敘述具體理由；其未敘述上訴理由者，應於上訴期間屆滿後20日
內向本院補提理由書（均須按他造當事人之人數附繕本）「切勿
逕送上級法院」。
中    華    民    國   100    年    12    月    12    日
                                書記官  史安琪
附錄本案論罪科刑法條：毒品危害防制條例第10條第1 項、第2
項。
毒品危害防制條例第10條
施用第一級毒品者，處 6 月以上 5 年以下有期徒刑。
施用第二級毒品者，處 3 年以下有期徒刑。